Inventaris van de archieven van de Strafinstellingen te Dordrecht, 1814-1973
Nationaal Archief, Den Haag
Bij de sluiting van het Huis in 1973 werd de rest van het archief van de directeur (periode 1945-1973) aangeboden. De Rijksarchivaris constateerde dat er een deel ontbrak, met name de correspondentie van het College van Regenten, c.q. de Commissie van Toezicht. Hij was van mening dat het resterende deel zich in Rotterdam bevond en schreef aan de directeur van het Huis van Bewaring dat men de bescheiden maar naar Rotterdam moest brengen en dat hij ze tezijnertijd wel compleet wilde overnemen. De directeur heeft de stukken vervolgens overgedragen aan het Ministerie van Justitie, die ze liet brengen naar Veenhuizen.
In september 1966 droeg de Minister het resterende deel van het archief over aan het Rijksarchief in Zuid-Holland.
In juli 1972 volgde een groot gedeelte van het archief van de directeur van het Huis van Bewaring, over de periode 1908-1961.
In april 1981 werden de bescheiden vanuit Veenhuizen aan het Rijksarchief overgedragen.
Voor gegevens over de verwerving van het archief is gebruik gemaakt van het archief van het Rijksarchief in Zuid-Holland, Dossier over de gevangenissen in Dordrecht.
Een aantal losse stukken van het College van Regenten uit de periodes 1814-1834 en 1846-1871 was na diefstal in de handel gekomen. Nadat de recherche ze in handen had gekregen, werden ze overgedragen aan gemeentearchivaris Th.W. Jensma van Dordrecht, die ze vervolgens in juni 1976 heeft overgedragen aan het Rijksarchief.
Tot slot volgde in oktober 1984 van het gemeentearchief Dordrecht nog een kopieboek van uitgaande brieven van het College van Regenten over de periode 1865-1874.
Ibidem. De verklaring voor het feit dat een kopieboek elders terecht is gekomen, moet gezocht worden in de gewoonte van het college, gehandhaafd tot in 1876, om de uitgaande brieven bij de deurwaarder in het kopieboek te laten schrijven. Zie hiervoor inv.nr. 1, notulen d.d. 10-10-1876.
De verwerving van het archief
Het archief is krachtens bepalingen van de Archiefwet overgebracht.
Inhoud en structuur van het archief
Inhoud
De overdracht van de archiefbescheiden in 1966 besloeg het archief van het College van Regenten van 1814-1940 en registers van de gedetineerden over de periode 1813-1918
Het archief dat in 1972 werd overgedragen bevatte registers van 1914-1945 en correspondentie van het College en de directeur van 1887-1961.
Aanwijzingen voor de gebruiker
Bij de archieven van het College van Regenten en de directie is de hoofdindeling Algemeen-Bijzonder aangehouden. Onder Algemeen bevinden zich de notulen, de correspondentie en de jaarverslagen, stukken die over meer dan één onderwerp handelen. Stukken betreffende afzonderlijke onderwerpen zijn onder de hoofdrubriek Bijzonder onderwerpsgewijs in rubrieken gerangschikt. Gegevens over personeel, gebouwen of gedetineerden kan men dus zowel onder Algemeen als Bijzonder aantreffen.
Notulen en correspondentie
Van het archief van het College van Regenten vormen de notulen en de serie ingekomen stukken de belangrijkste onderdelen. Het register van notulen omvat de periode 1814-1897 en is slechts één deel groot, omdat het College meestal maar één of twee maal per jaar vergaderde. Op de serie ingekomen stukken zijn geen nadere toegangen in de vorm van agenda's of indices. Als deze er al geweest zijn, dan zijn ze waarschijnlijk vernietigd (zoals in 1903 gebeurd is met bijvoorbeeld de agenda's op de ingekomen stukken over de periode 1875-1885).
Toen het feitelijke bestuur over het Huis van Bewaring in 1941 overging op de directeur, liep de stroom ingekomen stukken bij het College terug. Op dat moment begint de serie ingekomen stukken bij de directeur. De inventarisnummers 13 en 56 lopen dan ook in elkaar over (doorlopende nummering).
Van de uitgaande brieven van het college zijn slechts vier kopieboeken bewaard gebleven, waarvan slechts één van voor 1900. Mogelijk zijn er meer kopieboeken geweest
Zie noot 49.
in elk geval zijn in 1903 de minuten van de uitgaande brieven van het College over de periode 1814-1887 vernietigd.
Van de Commissie van Toezicht is geen archief bewaard gebleven. Notulen van de vergaderingen, jaarverslagen en andere stukken tot de tijdelijke sluiting in 1972 zijn bewaard gebleven in het archief van de directeur; zie hiervoor de inventarisnummers 330-333. Voor de periode van 1974-1980 zijn dergelijke stukken te vinden in het archief van de strafinstellingen te Rotterdam, inv.nr. 347.
Bij de series ingekomen stukken van de directeur dient men rekening te houden met de scheiding tussen de stukken van het Ministerie van Justitie (inventarisnummers 56-61 en 65-70) en de stukken van anderen (inventarisnummers 73-75).
Vrijwel alle stukken uit de periode 1967-1972 werden voorzien van een code, volgens de Archiefcode voor het gevangeniswezen en de psychopatenzorg, waarvan een exemplaar aanwezig is in het archief (inventarisnummer 71). De circulaires van het Ministerie van Justitie uit deze periode zijn te vinden onder de hoofdrubriek Algemeen, de overige stukken onder Bijzonder.
De onderzoeker wordt er hier nogmaals op gewezen dat tijdens de inventarisatie een groot aantal (routine-)stukken volgens de daarvoor opgestelde vernietigingslijsten uit de archieven is verwijderd.
Zie noot 51.
Registers van gedetineerden
Bij het Huis van Bewaring in Dordrecht zijn op de registers van de gedetineerden vanaf 1864 indices gemaakt, waarbij alleen op de eerste letter van de achternaam van de gedetineerde werd gealfabetiseerd; zie hiervoor de inventarisnummers 266-283. De index verwijst naar een modelregister (met een cijfer of een letter, afhankelijk van de periode) en het inschrijvingsnummer van de gedetineerde in dat register. In sommige perioden werd er per register opnieuw genummerd, in andere perioden werd er elk jaar opnieuw genummerd. In het laatste geval staat het jaar meestal in de index aangegeven.
De registers van gegijzelden om schulden over de periode 1851-1895 zijn in 1903 vernietigd.
Selectie en vernietiging
Bij de nieuwbouw van het Huis van Arrest en van Bewaring in 1864 werd op de begane grond een bureau voor de cipier ingericht en op de eerste verdieping een spreekkamer annex archief voor het College van Regenten. In 1903 was de beschikbare ruimte echter al weer te klein en vroeg het College aan de Minister van Justitie een grote hoeveelheid archiefbescheiden te mogen vernietigen. Na het verkrijgen van de machtiging werd een partij bescheiden van 560 kg. door tussenkomst van de Directie van de Registratie en Domeinen onderhands verkocht en vernietigd, waaronder de uitgaande brieven van het College over de periode 1814-1887, agenda's, registers van gegijzelden om schulden over 1851-1896 en veel bescheiden van comptabele aard.
Zie inv.nr. 10: Ingekomen brief van de Minister van Justitie d.d. 27-5-1903, 3e afd. nr. 271 en inv.nr. 15: Uitgaande brieven aan de Minister van Justitie d.d. 20-5-1903, nr. 53 en aan de Directeur der Registratie en Domeinen d.d. 6-6-1903, nr. 61.
In 1964 bood de directeur een groot deel van het archief aan aan de Minister van Justitie en werd opnieuw uit het archief vernietigd.
In juni 1972 was een partij bescheiden van 165 kg. over de periode 1947-1970 vernietigd op grond van de vernietigingslijst van 1956.
Ministerie van Justitie en Ministerie van Onderwijs, Kunsten en Wetenschappen, vernietigingslijsten d.d. 8 september 1956, no. 336/056 en 6 oktober 1956 no. 29361.
Aanwijzingen voor de gebruiker
Openbaarheidsbeperkingen
Deels openbaar, deels beperkt openbaar (B). Bescheiden inzake nog levende personen zijn beperkt openbaar en kunnen slechts voor wetenschappelijk onderzoek worden geraadpleegd. Ontheffing wordt verleend door de directeur van het Nationaal Archief.
Materiële beperkingen
Het archief kent beperkingen voor het raadplegen van stukken als gevolg van slechte materiële staat
Het archief kent geen materiële beperkingen.
Aanvraaginstructie
Openbare archiefstukken kunnen online worden aangevraagd en gereserveerd. U kunt dit ook via de terminals in de studiezaal van het Nationaal Archief doen. Om te kunnen reserveren dient u de volgende stappen te volgen:
U maakt een profiel aan op www.gahetna.nl, en logt vervolgens in
Via de archiefinventaris (alleen de beschrijvingen met rode nummers) selecteert u het gewenste archiefstuk door op de knop 'Reserveren' te klikken
In het volgende scherm geeft u aan op welke dag u het archiefstuk wilt inzien
Indien u zich bevindt in de studiezaal en een tafelnummer heeft ontvangen kunt u dit nummer vermelden. Als u geen tafelnummer heeft kunt u tafelnummer 777 laten staan
Vervolgens bevestigt u uw reservering door deze te versturen.
Verwant materiaal
Bijlagen
Concordans
Concordantie op de registers van de gedetineerden en de indices bij die registers van oude naar nieuwe nummers
28 266
29 267
30 268
31 269
32 270
33 271
34 272
35 273
36 274
37 275
38 260
39 261
40 262
41 263
42 264
43 265
44 106
45 107
46 108
47 109
48 110
49 111
50 112
51 113
52 114
53 115
54 116
55 117
56 118
57 119
58 120
59 121
60 122
61 123
62 124
63 125
64 126
65 127
66 128
67 129
68 130
69 131
70 132
71 133
72 159
73 160
74 161
75 162
76 163
77 164
78 244
79 245
80 246
81 247
82 248
83 249
84 134
85 136
86 137
87 138
88 139
89 140
90 141
91 142
92 143
93 144
94 145
95 146
96 147
97 148
98 149
99 150
100 151
101 152
102 153
103 154
104 155
105 156
106 157
107 204
108 205
109 206
110 207
111 208
112 209
113 210
114 211
115 212
116 213
117 214
118 215
119 216
120 217
121 218
122 219
123 220
124 221
125 222
126 223
127 224
128 225
129 226
130 227
131 228
132 229
133 230
134 231
135 232
136 233
137 234
138 235
139 236
140 237
141 171
142 171
143 135, 171
144 172
145 173
146 174
147 175
148 176
149 177
150 178
151 179
152 180
153 181
154 182
155 183
156 184
157 185
158 186
159 187
160 188
161 189
162 190
163 191
164 192
165 193
166 194
167 195
168 196
169 197
170 165
171 166
172 167
173 169
174 170
175 256
176 257
177 258
178 259
179 276
180 277
181 278
182 279
183a 292
183b 291
192 198
193 199
194 200
195 201
196 202
197 203
198 238
199 239
200 240
201 241
202 242
203 243
204 250
205 251
206 252
207 253
208 254
209 255
210 280
211 281
212 282
213 283
Beschrijving van de series en archiefbestanddelen
- ARCHIEF VAN HET COLLEGE VAN REGENTEN OVER DE STRAFINSTELLINGEN TE DORDRECHT, 1814 - 1942, I
  - ALGEMEEN
    - Register van notulen van vergaderingen, 1814-1897; 1; 1 deel
      Voor notulen van de vergaderingen van de Commissie van Toezicht, zie inv.nr. 331.
    - Ingekomen stukken; met bijlagen, 1814-1942; 2-13; 12 pakken
      Met hiaten. Men zij er op bedacht dat uit deze serie vanaf het jaar 1850 bescheiden zijn vernietigd.
      - 1814-1819, 2
      - 1820-1825, 3
      - 1826-1829, 4
      - 1830-1836, 5
      - 1837-1844, 6
      - 1845 - 1849, 1854 - 1859, 7
      - 1860-1867, 8
      - 1870 - 1882, 1884 - 1887, 9
      - 1890 - 1893, 1895 - 1907, 10
      - 1908-1920, 11
      - 1922-1930, 12
      - 1931 - 1937, 1939, 1941 - 1942, 13
    - Kopieboeken van uitgaande brieven, 1865-1870, 1901 - 1923, 1932 - 1940; 14-17; 4 delen
      - 1865-1870, 14
      - 1901-1911, 15
      - 1912-1923, 16
      - 1932-1940, 17
    - Jaarverslagen over de jaren 1871, 1900 - 1904, 1939; concepten, minuut en doorslagen; met bijlagen 1939, 1872, [1901 - 1905], 1940; 18; 1 omslag
      Voor jaarverslagen van de Commissie van Toezicht, zie inv.nr. 332.
  - BIJZONDER
    - Organisatie, A.
      - Lijst van regenten over het Huis van Arrest over de periode 1814-1861, 19; 1 stuk
      - Proces-verbaal van de eedsaflegging van mr. Adrianus den Bandt, advocaat en rechter-plaatsvervanger bij de arrondissementsrechtbank te Leiden als lid van het College van Regenten, opgemaakt door jhr. J.N.J. Jantzon van Erffrenten van Babyloninbroek, vice-voorzitter van het college, 1870; 20; 1 stuk
      - Koninklijke Besluiten van 11 juni 1886 (no. 30 en 32) over de indeling van strafgevangenissen en Huizen van Bewaring, 21; 2 stukken
      - Koninklijk Besluit van 20 juli 1886 (no. 43) waarin het Huis van Arrest en van Bewaring en de cellulaire gevangenis te Dordrecht worden aangewezen als Huis van Bewaring, 22; 1 stuk
      - Staten van aanbeveling van kandidaten voor het College van Regenten; minuten, [1903 - 1905, 1912, 1913, 1920]; 23; 1 omslag
      - Rapport van de directeur naar aanleiding van een circulaire van de Minister van Justitie omtrent het plaatsen van gevangenen in een beperkte gemeenschap; met bijlage, 1929; 24; 2 stukken
    - Reglementering, B.
      - Reglement van de geneeskundige dienst voor de gevangenissen, 1823; 25; 1 katern
      - Instructies voor de cipier over de declaratie van onkosten voor militaire gevangenen, 1823, 1846; 26; 2 stukken
      - Reglement voor het Huis van Arrest en van Bewaring te Dordrecht, 1864; ---; 1 deel
        Zie Rijksarchief in Zuid-Holland, De archieven van de strafinstellingen te 's-Gravenhage, 1814-1975 (1985), nummer toegang ##, inv.nr 884.
      - Stukken betreffende het nieuwe reglement op de pistôle in de gevangenissen, 1875; 27; 5 stukken
        Onder pistôle verstond men de plaatsing -tegen betaling- van een gedetineerde in een afzonderlijk vertrek met betere verzorging.
      - Reglementen voor het gedrag in de cel, 1907; 28; 2 stukken
      - Huishoudelijk reglement voor het Huis van Bewaring, tijdelijk tevens hulpstrafgevangenis te Dordrecht; concept met bijlagen, 1936; 29; 1 omslag
    - Financiën, C.
      - Rekening van J.G.C.P. Vrijthoff als thesaurier van het College van Regenten over het jaar 1885, 1886; 30; 1 stuk
    - Gebouwen en materieel, D.
      - Stukken betreffende de verkoop door de gemeenteraad van Dordrecht aan het Rijk van een stuk grond ten behoeve van het aldaar te bouwen Huis van Arrest en van Bewaring, 1857, 1858; 31; 3 stukken
      - Stukken betreffende de aanbesteding van het nieuwe Huis van Arrest en van Bewaring; met plans, 1858-1864; 32; 1 pak
      - Proces-verbaal van de overdracht van het nieuwe Huis van Arrest en van Bewaring door de aannemer over de bouw aan het College van Regenten, 1864; 33; 1 stuk
      - Proces-verbaal van de overdracht van het oude Huis van Arrest door het College van Regenten aan het gemeentebestuur; origineel en afschrift, 1864; 34; 1 stuk
      - Akte van overeenkomst tussen het College van Regenten en de directie van de gasfabriek te Dordrecht over de levering van steenkolenpijpgas en de huur van een meter voor een jaar met stilzwijgende verlenging telkens voor een jaar; met aantekeningen van betaling tot en met 1870, 1864; 35; 1 katern
      - Bestek en voorwaarden voor de aanbesteding van het onderhoud van het Huis van Arrest en van Bewaring gedurende de jaren 1867 - 1869, 1866; 36; 1 stuk
      - Bestek en voorwaarden voor de uitvoering van onderhoudswerken, vernieuwingen en herstellingen aan de Tuchtschool te Montfoort, het Huis van Bewaring te Dordrecht, de Strafgevangenis te Gorinchem en de Rijkswerkinrichting te Leiden voor de dienstjaren 1915, 1916 en 1917, 37; 1 katern
      - Dossier inzake het sluiten van een overeenkomst met de N.V. W.v. Ballegooyens Stalhouderij te Dordrecht voor de huur van paarden voor de bespanning van de celwagen, 1920-1921; 38; 4 stukken
    - Personeel, E.
      - Aanstelling, 1.
        - Stukken betreffende de mogelijke benoeming van J. van der Kamp tot cipier, 1889; 39; 4 stukken
        - Staten van sollicitanten naar de betrekking van bewaarder; met bijlage, [1898, 1899, 1901]; 40; 5 stukken
        - Staten van aanbeveling voor de vacature van tijdelijk bewaarder, [1901, 1902]; 41; 3 stukken
        - Staat van aanbeveling voor de vacature van godsdienstleraar, [1903]; 42; 1 stuk
        - Processen-verbaal van eedsafleggingen van hulpbewaarders, een hulpbewaarster en een plaatsvervangend rooms-katholiek geestelijke ten overstaan van de voorzitter van het College van Regenten, 1920; 43; 1 omslag
      - Functionering, 2.
        - "Conduitestaten", staten van beoordeling van het personeel; minuten, 1872, 1914 - 1916; 44; 1 stuk en 3 katernen
        - Aantekeningen ten behoeve van "conduitestaten", staten van beoordeling van het personeel, 1903, 1904, 1906, 1907, 1913; 45; 5 stukken
        - Stukken betreffende de ziekte en overplaatsing naar de strafgevangenis te Arnhem van directeur D. van der Vegte, 1921-1922; 46; 1 omslag
    - Gedetineerden, F.
      - Geneeskundige verzorging, 1.
        - Uittreksels uit de jaarverslagen van de inspecteur van de geneeskundige dienst van de Landmacht betreffende het Huis van Arrest te Dordrecht; afschriften, 1854, 1855; 47; 2 stukken
        - Jaarverslagen betreffende de uitoefening van de geneeskundige dienst in het Huis van Arrest en van Bewaring, opgemaakt door de officier van gezondheid, 1863, 1865, 1869, 1870, 1874; 48; 1 omslag
        - Rapport van de geneesheer over de "middelen ter verbetering van de tot nu toe gevolgde wijze om de gevangenen in de celwandelplaatsen zich te doen bewegen"; met bijlage, 1899; 49; 2 stukken
        - Jaarverslag betreffende de uitoefening van de geneeskundige dienst in de gevangenis, opgemaakt door de geneesheer, 1925; 50; 1 stuk
      - Geestelijke verzorging, 2.
        - Jaarverslagen betreffende het godsdienstonderwijs, opgemaakt door de godsdienstonderwijzer ten behoeve van het algemene jaarverslag, 1861-1863, 1865, 1869, 1870; 51; 1 omslag
        - Jaarverslagen betreffende het onderwijs, opgemaakt door de onderwijzer ten behoeve van het algemene jaarverslag, 1861-1863, 1865, 1869, 1870; 52; 1 omslag
        - Rapport van de onderwijzer over de bibliotheek, 1904; 53; 1 stuk
- ARCHIEF VAN DE CIPIER, RESPECTIEVELIJK DE DIRECTRICE EN DE DIRECTEUR VAN DE STRAFINSTELLINGEN TE DORDRECHT, 1814 - 1973, II
  - ALGEMEEN
    - Notulen van de vergaderingen van de gestichtsraad; met bijlagen, (1968) 1969 - 1972; 54; 1 pak
      Van 1968 zijn alleen bijlagen aanwezig.
      Openbaarheid beperkt tot 01-01-2048
    - Verslag van de vergadering van het kader; met bijlage, 1970; 55; 2 stukken
      Openbaarheid beperkt tot 01-01-2046
    - Ingekomen stukken van het Ministerie van Justitie, 1941-1966; 56-61; 6 pakken
      Zie voor toegang op de inv.nrs. 56-61: inv.nrs. 62-64.
      - 1941-1945, 56
        Openbaarheid beperkt tot 01-01-2021
      - 1946-1950, 57
        Openbaarheid beperkt tot 01-01-2026
      - 1951-1954, 58
        Openbaarheid beperkt tot 01-01-2030
      - 1955-1958, 59
        Openbaarheid beperkt tot 01-01-2034
      - 1959-1962, 60
        Openbaarheid beperkt tot 01-01-2038
      - 1963-1966, 61
        Openbaarheid beperkt tot 01-01-2042
    - Agenda's op de ingekomen stukken van het Ministerie van Justitie, 1950-1966; 62-64; 3 delen
      - 1950 - 1958 feb 14, 62
      - 1958 feb 20 - 1963, 63
        Openbaarheid beperkt tot 01-01-2039
      - 1964 - 1966, 64
    - Circulaires van het Ministerie van Justitie, geordend volgens de archief code voor het gevangeniswezen en de psychopatenzorg, 1946-1972; 65-70; 1 omslag en 5 pakken
      Voor nadere toegang op de archiefcode, zie inv.nr. 71.
      - 1.74 - 1.874.2, 65; 1 omslag
      - 1.873.2:07, 66
      - 1.873.2:08 - 1.873.2:08.5, 67
      - 1.873.2:08.7 - 1.873.2:08.9, 68
      - 1.873.2-01 - 1.873.2-027, 69
      - 1.873.2-03 - 1.873.2-09, 70
    - Archiefcode voor het gevangeniswezen en de psychopatenzorg, uitgave van het ministerie van Justitie, Centrale Dienst Post- en Archiefzaken, [1966]; 71; 1 deel
    - Ingekomen stukken van anderen, 1941-1966; 72; 1 pak
    - Uitgaande stukken; doorslagen, 1941-1966, 1970 - 1972; 73-75; 3 pakken
      - 1941-1950, 73
      - 1951-1966, 74
      - 1970-1972, 75
    - Agenda's op de uitgaande stukken, 1941-1947; 76; 1 omslag
      Openbaarheid beperkt tot 01-01-2023
    - Jaarverslagen van het Huis van Bewaring over de jaren 1957 - 1971, opgemaakt door de directeur; concepten, minuten en doorslagen; met bijlagen, 1958-1972; 77; 1 pak
    - Statistische gegevens voor het Centraal Bureau voor de Statistiek, 1957, 1959 - 1972; 78; 1 pak
    - Gegevens verzameld ten behoeve van het Ministerie [van Justitie] over de personeelssterkte en de gestichtsbevolking in 1967 en 1970, 1968, 1971; 79; 6 stukken
      Openbaarheid beperkt tot 01-01-2047
  - BIJZONDER
    - Organisatie, A.
      - Stukken betreffende het verzoek van het Ministerie van Justitie aan het college van B. en W. van de gemeente Dordrecht om geen toestemming te verlenen voor het vestigen van een jeugdcentrum in de nabijheid van het Huis van Bewaring; afschriften, 1968; 80; 3 stukken
        Openbaarheid beperkt tot 01-01-2044
      - Brief van de directeur aan het Ministerie van Justitie, Directie Gevangeniswezen, met een verhandeling over de organisatie van het Huis van Bewaring te Dordrecht in verband met een af te leggen bezoek door enige leden van de Centrale Raad van Advies voor het Gevangeniswezen, de Psychopatenzorg en de Reclassering; doorslag, 1970; 81; 1 stuk
      - Dossier inzake het onderzoek naar de herkomst van op de binnenplaats van de inrichting gegooide brandende fakkels, 1970; 82; 4 stukken
      - Dossier inzake de tijdelijke sluiting van het Huis van Bewaring in 1971, 83; 1 omslag
      - Stukken van het Ministerie van Justitie betreffende het Herstructureringsplan Gevangeniswezen, 1972; 84; 1 omslag
        In dit plan komt onder andere de sluiting van het Huis van Bewaring te Dordrecht ter sprake.
      - Stukken betreffende de voorgenomen (tijdelijke) sluiting van het Huis van Bewaring te Dordrecht, 1972; 85; 1 omslag
    - Reglementering, B.
      - Huishoudelijk reglement voor het Huis van Bewaring te Dordrecht, 1954; 86; 1 stuk
      - Instructies voor het personeel (bewaarders en kader) in geval van brand, 1955, 1959; 87; 6 stukken
      - Instructies voor het personeel op bewakings- en toezichtsposten; concepten, 1957, 1958; 88; 1 omslag
      - Stukken betreffende instructies voor het personeel, 1957-1972; 97; 1 omslag
      - Instructies betreffende het toezicht bij het luchten, [1961]; 89; 1 stuk
      - Instructie voor de piketdienst; minuut, 1972; 90; 1 stuk
        Deze instructie is gemaakt in verband met de sluiting van het Huis van Bewaring op 4 april 1972.
    - Financiën, C.
      - Begrotingen voor de dienstjaren 1952 - 1954, 1956 - 1959, 1961, 1967 - 1973; met toelichtingen, 1951-1953, 1955 - 1958, [1960, 1965 - 1971]; 91; 1 pak
        Van de jaren 1956, 1957 en 1961 ontbreken de begrotingen.
      - Stukken betreffende de controle op de administratie door de accountantsdienst van het Ministerie van Justitie, 1966-1972; 92; 1 omslag
      - Voorlopige jaarrekeningen, 1970-1972; 93; 1 omslag
    - Gebouw, D.
      - Stukken betreffende onderhoud van en verbeteringen aan het gebouw; met plattegronden en tekeningen van de uit te voeren werken, 1960-1972; 94; 1 pak
    - Personeel, E.
      - Stukken betreffende de bedrijfszelfbescherming, 1953-1972; 95; 1 omslag
      - Stukken betreffende de formatie van het personeel en bezetting van de verschillende posten, 1955-1971; 96; 1 omslag
      - Stukken betreffende instructies en dienstroosters voor het personeel, 1957-1972; 97; 1 omslag
      - Dossier inzake het aantrekken van een verpleegkracht, 1969; 98; 2 stukken
        Openbaarheid beperkt tot 01-01-2045
      - Facetdossiers inzake aanvragen aan het Ministerie van Justitie om een machtiging voor overwerk van het personeel, 1970-1971; 99; 1 omslag
      - Stukken betreffende excursies van het personeel, 1970-1971; 100; 1 omslag
      - Brieven van de Minister van Justitie aan directeuren van huizen van bewaring en gevangenissen met het verzoek overgeplaatste personeelsleden van te sluiten huizen van bewaring uit te nodigen voor kennismaking, 1972; 101; 1 omslag
    - Gedetineerden, F.
      - Correspondentie over gedetineerden, 1.
        - Briefwisseling tussen een commies ter secretarie van Rotterdam en de cipier aangaande inlichtingen over ex-gedetineerde Chr. van Steenderen, 1820; 102; 2 stukken